# 关联方关系的认定问题

提问人：Yanlinqin 时间：2011-04-28 10:52:22
A公司的母公司B对C公司有重大影响，且C公司与A公司有大量交易。请教：A公司与C公司是否存在关联关系，A与C公司间的交易是否应作为关联交易披露？

回答人：chenyiwei
2009 年 11 月修订后的IAS 24已经明确将这类情况作为关联方。（One entity is an associate or joint venture of the other entity (or an associate or joint venture of a member of a group of which the other entity is a member).）